# 政府补助问题

提问人：shanessa 时间：2018-04-13 14:33:46
企业于购建无形资产后取得的政府补助，企业想以净额法冲减无形资产原值，以达到分期纳税的目的，请问可行吗

回答人：chenyiwei
政府补助是分期纳税还是在收到时一次纳税，取决于其是否属于税法规定的应税收入还是不征税收入（见财税[2008]151号、财税[2011]70号等相关规定）。与会计上采用总额法还是净额法的会计处理无关。